臺灣桃園地方法院交通事件裁定　　　　　　　九十一年度交聲字第二五號
　　異　議　人
　　即受處分人　甲○○
右列受處分人因違反道路交通管理處罰條例案件，對於交通部公路局新竹區監理所桃
園監理站所為之處分（桃監裁五字第五二─Ｄ九Ｂ三一三○二六號）聲明異議，本院
裁定如左：
        主  文
異議駁回。
        理  由
一、異議人聲明異議意旨略以：異議人（甲○○）係因牙周病等牙痛之疾：疼痛難奈
    ，經民間偏方以「李斯德林漱口水」配上「高梁酒」於口腔內含著沖洗再吐出，
    能減輕疼痛，遂於車內置放上開物品，案發當日就是因此而被警方誤會，但異議
    人只在口腔洗濯，並無飲入肚內，雖呼氣測試有酒精反應，惟實際上異議人並無
    飲酒，當時車內尚有「黃勝利」在場可以為證，請求鈞院詳查等語。
二、按汽車駕駛人於飲酒後其吐氣所含酒精成份超過０．二五毫克以上者不得駕車。
    又汽車駕駛人，酒精濃度過量駕駛汽車者，處新台幣一萬五千元以上六萬元以下
    罰鍰，並當場禁止其駕駛，及吊扣其駕駛執照一年，道路交通安全規則第一百十
    四條第一項第一款、道路交通管理處罰條例第三十五條第一項第一款分別定有明
    文。經查，異議人甲○○於九十年九月三十日凌晨一時十分許駕駛八Ｎ－七九一
    七號自用小客車內載黃勝利等四名乘客行經桃園縣中壢市○○○路與中山東路口
    為在該路口執行定點攔檢酒駕勤務之桃園縣警察局中壢分局員警攔檢酒測，測得
    其吐氣所含酒精成分為○．三七毫克，超過準值○．二五毫克，為警查獲舉發上
    揭交通違規事實，並掣有桃園縣警察局八九桃警局交字第Ｄ九Ｂ三一三○二六號
    舉發違反道路交通管理事件通知單當場交付異議人，經異議人簽收在案，有上開
    舉發違反道路交通管理事件通知單及酒測值單影本在卷足稽，雖異議人於九十一
    年二月十八日本院調查時稱「：我不知酒測機器是否準確，不過我的確沒有喝酒
    ：（被攔下多久前有以摻有高粱酒之漱口水漱口？）黃勝利上車前幾分鐘我有以
    摻有高粱酒的漱口水漱口，因為我有吃檳榔，口中有異味，先漱口去除異味：」
    等語，惟據證人即舉發員警劉銘垣巡佐於九十一年二月十八日本院調查時證述「
    ：當天我們是定點攔檢做酒測勤務，有關甲○○的酒測值是零點三七毫克並沒有
    達到公共危險，且甲○○有在違規單及酒測值表上簽名，當場也沒有以任何理由
    異議，上開資料是事後收到法院傳票，翻閱違規單存根才知道，當時取締時十分
    的平和順利，甲○○也很配合，所以沒有特別印象：」，是知當場異議人並未提
    出其有以摻有高粱酒的「李斯德林漱口水」漱口之抗辯，而證人黃勝利於九十一
    年二月十八日本院調查時係證述「：我在環中東路一家ＫＴＶ喝酒，我打電話叫
    甲○○來載我，當時我已經喝的差不多，甲○○從觀音工業區過來載我，我一上
    車，車子一到路口就被警攔下，時間不會超過十分鐘。（你上車之後有無看見甲
    ○○用漱口水漱口？）沒有看到：（你上車之後有無看見甲○○的車上有漱口水
    ？）當時我已經喝醉了，一上車我就迷迷糊糊差不多要睡著：」等，亦無從證明
    異議人於右述時地經警攔檢前未飲用酒類後開車上路及經攔檢酒測其吐氣所含酒
    精成分為每公升○．三七毫克係因以摻有高粱酒的「李斯德林漱口水」漱口所造
    成，且經本院於九十一年四月一日調查時當庭測試：異議人尚未以「李斯德林漱
    口水」漱口前，以酒測儀器測試，異議人吐氣所含酒精濃度為○，異議人以「李
    斯德林漱口水」漱口，停留二分鐘後，以酒測儀器測試，異議人吐氣所含酒精濃
    度為每公升一．三五毫克，隔十五分鐘過後，再以酒測儀器測試，異議人吐氣所
    含酒精濃度為○，異議人再以「李欺德林漱口水」漱口，並立即以酒測儀器測試
    ，異議人吐氣所含酒精濃度超過每公升二毫克，有酒測值單四紙在卷足稽，而據
    異議人於九十一年三月十一日本院調查時所述其被警攔下作酒測前不到二分鐘剛
    以「李斯德林漱口水」摻高梁酒漱口，果其上開說詞屬實，其經以酒測儀器測試
    結果，吐氣所含酒精濃度應為每公升一．三五毫克左右，而非僅有每公升○．三
    五毫克，是異議人前開所言顯非屬實，況證人劉銘垣於四月一日本院調查時亦稱
    「：當初會攔駕駛作酒測，是因為聞到駕駛有酒味，才會請駕駛作酒測，如果是
    漱口水味道，根本不會請駕駛作酒測，而整個取締過程很平和，也是因為聞到酒
    味才請詹先生作酒測：」等語，而劉銘垣巡佐係執行交通勤務之公務員，其於用
    路人違規之有無，為其業務內之事項，其觀察程度自較一般人更為專注，應無誤
    判之可能；且其與異議人素不相識，自無誣指異議人違規之必要，再者，交通警
    員掣單舉發違反道路交通管理處罰條例所列之違規事實，本質上為行政處分，係
    公務員基於職務上權力，依法就特定之具體事件所為具公法上效果之單方行政行
    為，基於公務員為公法上行為具有公信力之原則，該行政處分當可被推定為真正
    ，其據以依法處分之事實認定亦為正確無誤，此與民事訴訟法第三百五十五條第
    一項規定：「文書依其程式及意旨得認作公文書者，推定其為真正」之情形相同
    ，本此公信原則，乃立法者賦予行政機關制定違反道路交通事件統一裁罰標準及
    處理細則，使執勤警員得當機處分（如該細則第二十三條）以達其維護交通秩序
    、安全之行政目的，從而本院經查無何證據足資證明其有捏造事實違法取締之情
    事，則執勤警員本其維護交通秩序、安全職責所為之舉發，自應受到合法、正確
    之推定。本件原裁決機關援引首開規定，並參酌異議人不依通知期日到案，裁處
    罰鍰二萬七千元，吊扣駕駛執照十二個月，核無不合，異議人所辯顯係事後卸責
    之詞，委不足採，其異議為無理由，應予駁回。
據上論斷，應依道路交通案件處理辦法第十九條裁定如主文。
中      華      民      國    九十一    年      九      月     三十     日
                                臺灣桃園地方法院交通法庭
                                    法  官   林  婷  立
右正本證明與原本無異。
如不服本裁定，應於裁定送達後五日內向本院提出抗告狀。
                                    書記官   陳  淑  芬
中        華        民        國   九十一   年    十    月     十六    日
